# 请教陈版及各位，同一在建工程项目不同法人单位同时挂账问题

提问人：会飞的猫 331 时间：2017-01-11 23:25:30
请教各位老师；我的问题是，A企业对原房屋建筑物进行改扩建，以及新建建筑物及设备等，本来项目主体为A单位，已完成部分进度，后集团内成立B公司，绝大多数在建工程合同已变更到B公司，经营也已转移到B公司，导致现在A公司挂部分在建工程B公司也挂部分在建工程，并且年底前已完工，达到预定可使用状态但是企业未转固，现在在建工程要怎样处理？？？
还有另一个问题，大项目是营改增之前就进行了，但是营改增之后也签订了工程合同分包，请问对这部分合同产生的进项税是和大项目视作一体不按照营改增的规定执行还是要分开分别对待呢？？

回答人：chenyiwei
要看业务重组后，该工程形成的固定资产最终将由A还是B使用。如果今后由B实际使用，则不论是否办理法律上的权属变更手续，B都应确认固定资产，A相应终止确认，不应出现同一工程在AB同时挂账的情况。

提问人：会飞的猫 331 时间：2017-01-12 19:10:04
那么请问陈版，现在期末要怎样调整呢，把A公司的在建工程转到B公司双方挂往来么？税务上认可么？

回答人：chenyiwei
通过往来或投资／权益类科目转。税务上是否认可建议咨询税务专业人士，合理设计方案。

提问人：会飞的猫 331 时间：2017-01-13 23:47:11
继续请教，期末调整问题，是需要A公司将在建工程及相关的应付账款通过对B公司的往来科目一起转到B公司么？？ 可是目前重组工作并未进行，只是在筹划准备中，并没有正式文件支持，前期签订的工程合同，部分已签订项目主体变更的三方协议，还未全部签订变更协议。

回答人：chenyiwei
考虑按实质重于形式原则处理。